# 如何判断联营企业是否属于重要组成部分

提问人：Kayla123 时间：2022-12-21 21:03:15
陈版主，向您咨询个问题，A公司投资B公司 3000 万元，持股30%，A公司将B公司作为权益法核算，本期确认投资收益 600 万元，现选定确定重要组成部分的基准为税前利润，那么在判断B公司是否属于A的重要组成部分时，是将投资收益 600 万元直接与该基准的一定比例进行比较吗？因为还存在长期股权投资的价值，是不是还得考虑将资产也作为确定重要组成部分的基准？如果说判断下来B公司不属于A公司的重要组成部分，那么是否还需要参与到组成部分会计师的工作中去（比如对组成部分会计师进行了解），如果无法参与组成部分会计师的工作中，但是可以获得组成部分会计师的审计报告，那么是否还需要按照审计范围受限考虑对A公司审计意见的影响?劳烦陈版主给予解答，谢谢！

回答人：chenyiwei
重要组成部分的确定包括定性和定量两部分的考虑。就定量部分而言，一般做法是将投资收益 600 万元直接与该基准的一定比例进行比较。但如果虽然投资收益金额不大，但长期股权投资影响重大或者涉及较高风险的，则通过对定性因素的考虑将其纳入重要组成部分，以弥补单一净利润标准的局限性。
对每一类组成部分应执行的审计应对策略和具体审计程序与该组成部分的重要性相关，对于不重大组成部分，可以仅执行有限审阅等程序，但如认为有必要，仍可以与组成部分审计师沟通。